

SudartriantoJunior IT Programmer

0896-5285-8847

OKI Jakarta, Indonesia

SUMMARY

Saya adalah lulusan dari Universitas Budi Luhur yang memiliki latar belakang pendidikan dengan keterampilan yang dapat diterapkan dalam berbagai lingkungan profesional. Memiliki kemampuan analitis yang baik, keterampilan komunikasi yang efektif, serta kemampuan bekerja dalam tim maupun mandiri. Saya juga terbiasa bekerja di bawah tekanan, tetap menjaga kualitas dan efisiensi dalam menyelesaikan tugas. Dengan pengalaman praktis di berbagai bidang, saya siap untuk mengembangkan potensi diri lebih lanjut dan memberikan kontribusi positif dalam posisi yang saya jalani.

EXPERIENCE

Game Developer 02/2023 - 06/2023

Skilvul Studi Independen Batch 4 - Kampus Merdeka

- Membuat sebuah game dengan bahasa pemrograman C# menggunakan Unity.
- Merancang alur cerita dan mengimplementasikan logic game serta fitur-fiturnya.
- Membuat visual karakter dari game hingga efek-efek yang dihasilkan.

Barista 11/2022 - 02/2023

Kopi Kenangan 7

- Menyajikan minuman yang sesuai dengan pesanan pelanggan.
- · Mampu Menjalankan mesin espresso dan alat kasir.
- Mendorong penjualan toko lewat upselling minuman dan makanan.
- Membangun pengalaman pelanggan lewat berbagai pengetahuan dan antusiasme yang tinggi tentang kopi

Humas 10/2021 - 04/2022

IMABA - Organisasi

- · Menyampaikan informasi penting mengenai organisasi kepada publik.
- Menilai pendapat yang disampaikan dari berbagai pandangan dalam organisasi.
- Mendorong kegiatan dalam organisasi agar termotivasi dan berpartisipasi.

EDUCATION

Teknik Informatika 09/2020 - 08/2024

Universitas Budi Luhur - Sarjana

IPK 3.86

CERTIFICATES

Membuat Website dengan Framework Laravel - Dengan Studi Kasus 7

11/2024 - Present

Pintaar.com

Perolehan sertifikat membuat website dengan framework laravel pada pintaar.com

03/2023 - Present

Skilvul

Sertfikat dasar dalam dalam pemahaman dan pembelajaran C# yang merupakan bahasa pemrograman dari software UNITY

Barista Certification 7 02/2023 - Present

Kopi Kenangan

Pencapaian sertifikat barista training bagi seorang barista di kopi kenangan

Sertifikat kelulusan MSIB by Skilvul >

02/2023 - Present

Skilvul - MSIB - Kampus Merdeka

Perolehan sertifikat kelulusan kepada peserta MSIB batch 4 di PT. Impactbyte Teknologi Edukasi (Skilvul)

02/2023 - Present Sertifikat MSIB **₹**

Skilvul - MSIB - Kampus Merdeka

Perolehan sertifikat peserta MSIB angkatan 4 dan berhasil menyelesaikan tugas di PT. Impactbyte Teknologi Edukasi dalam Progam Skilvul

Barista Certification 7 11/2022 - Present

Kopi Kenangan

Pencapaian sertifikat barista bagi seorang junior barista di kopi kenagan

Basic Computer Algorithm Competency 对

04/2021 - Present

Universitas Budi Luhur

Perolehan sertifikat dalam pemahaman algotima menggunakan bahasa pemrograman C

SKILLS

Bahasa Pemrograman (C#, C++, PHP, & Python)

Libraries & Framework (Bootstrap, Laravel)

Tools & Platform (Git, Github, MySQL)

Editing & Desain (Photoshop, Figma, Canva & Captut)

LANGUAGES

Indonesia Native English Intermediate